臺灣新北地方法院民事裁定
111年度司繼字第224號
聲  請  人  周春梅  

            周自強  

            周志瑋  

            周立麒  

上列聲請人聲明拋棄繼承事件，本院裁定如下：
    主  文
聲請駁回。
程序費用由聲請人負擔。
    理  由
一、按遺產繼承人，除配偶外，依左列順序定之：㈠直系血親卑
    親屬，㈡父母，㈢兄弟姊妹，㈣祖父母；前條所定第一順位 之
    繼承人，以親等近者為先；第一順序之繼承人，其親等近 
    者均拋棄繼承權時，由次親等之直系血親卑親屬繼承，民法
     第1138條、第1139條、第1176條第5項分別定有明文。又依
      民法第1174條第1、2項規定，繼承人得拋棄其繼承權；前
    項 拋棄，應於知悉其得繼承之時起3個月內，以書面向法院
    為之。
二、聲明意旨略以：被繼承人周陳美秀已於民國106年12月18日
    去世，聲請人周春梅、周自強為被繼承人之子女、聲請人周
    志瑋、周立麒為被繼承人之孫，均為繼承人，爰依法聲明拋
    棄繼承權，請准予備查等語。　　
三、經查：
　㈠本件被繼承人係於106年12月18日死亡，聲請人周春梅、周自
    強為被繼承人之第一順位子輩繼承人，有聲請人提出之被繼
    承人除戶謄本、繼承系統表、聲請人周春梅、周自強戶籍謄
    本附卷可證。聲請人周春梅、周自強陳稱：其等係於 110年
    12月10日始知悉得為繼承云云，固據提出中國信託銀行之催
    繳通知書為憑，惟觀上開通知書，其內容僅係就「周自得」
    之債務，對為「周自得」繼承人之聲請人周春梅、周自強所
    為之催繳通知，無從釋明聲請人周春梅、周自強何時知悉其
    等得為被繼承人「周陳美秀」繼承人之時點。是本院通知聲
    請人周春梅、周自強應於 111年2月22日到院進行調查，並
    提出其等知悉得為繼承時點之相關證明資料，屆期其等無正
    當理由未到庭，此有送達證書、本院111年2月22日非訟事件
    筆錄在卷可參。則本件聲請人周春梅、周自強是否知悉在後
    而未逾3個月之期限，本院尚難僅憑聲請人周春梅、周自強
    之片面主張即遽予認定，是聲請人周春梅、周自強聲明拋棄
    繼承，於法不合，應予駁回。
  ㈡又聲請人周志瑋、周立麒為被繼承人之第一順位孫輩繼承人
    ，固有其等戶籍謄本附卷可稽，然被繼承人尚有第一順位子
    輩繼承人即聲請人周春梅、周自強於本件聲請時並未合法拋
    棄繼承，已如前述，則依上揭民法規定，繼承順序在後之聲
    請人周志瑋、周立麒非法定繼承人，其等聲明拋棄繼承，於
    法不合，不應准許，亦應予駁回。
四、爰裁定如主文。
五、如不服本裁定，應於裁定送達後10日內，以書狀向本院司法
    事務官提出抗告，並繳納抗告費新臺幣1,000元。
中　　華　　民　　國　　111 　年　　2 　　月　　24　　日
                  家事法庭    司法事務官